【裁判字號】    99,毒抗,365
【裁判日期】    991206
【裁判案由】    毒品危害防制條例
【裁判全文】
臺灣高等法院刑事裁定                 99年度毒抗字第365號
抗  告  人
即  被  告  江晨齊
上列抗告人因違反毒品危害防制條例案件，不服臺灣臺北地方法
院，中華民國99年11月5日裁定（99年度毒聲字第631號），提起
抗告，本院裁定如下：
    主  文
抗告駁回。
    理  由
一、原裁定意旨略以：抗告人即被告江晨齊因施用第二級毒品案
    件，經原審法院以99年度毒聲字第362號裁定送臺灣臺北看
    守所附設勒戒處所觀察、勒戒後，認有繼續施用毒品之傾向
    ，有臺灣臺北看守所民國99年9月29日北所衛字第099130142
    0號函暨所附「有無繼續施用毒品傾向證明書」及「有無繼
    續施用毒品傾向評估標準紀錄表」等件在卷可稽，爰依毒品
    危害防制條例第20條第2項規定，裁定抗告人令入戒治處所
    施以強制戒治，其期間為6個月以上，至無繼續強制戒治之
    必要為止，但最長不得逾1年。
二、抗告意旨略以：原審令抗告人於99年8月26日入勒戒處所觀
    察、勒戒，依法觀察勒戒期間不得逾二月，期滿日為99年10
    月25日，然原審卻於99年11月5日始裁定抗告人應強制戒治
    ，已超過法定觀察勒戒期間11日，明顯違法，爰依法提起抗
    告云云。
三、經查：
（一）按觀察、勒戒後，檢察官或少年法院（地方法院少年法庭
      ）依據勒戒處所之陳報，認受觀察、勒戒人有繼續施用毒
      品傾向者，檢察官應聲請法院裁定或由少年法院（地方法
      院少年法庭）裁定令入勒戒處所強制戒治，其期間為6個
      月以上，至無繼續強制戒治之必要為止，但最長不得逾1
      年，毒品危害防制條例第20條第2項定有明文。次按勒戒
      處所應注意觀察受觀察、勒戒人在所情形，經醫師研判其
      有或無繼續施用毒品傾向後，至遲應於觀察、勒戒期滿七
      日前，陳報該管檢察官或少年法院（庭）。受觀察、勒戒
      人經觀察、勒戒結果，有繼續施用毒品傾向者，於勒戒處
      所依法院或由少年法院（庭）裁定移送戒治處所施以強制
      戒治前，應繼續收容。其收容期間，計入戒治期間，觀察
      勒戒處分執行條例第8條第1項、第2項後段亦定有明文。
      是對於受觀察勒戒人經觀察勒戒後，有繼續施用毒品傾向
      者，觀察勒戒處分執行條例僅規範勒戒處所至遲應於觀察
      勒戒期滿7日前，陳報該管檢察官。至於檢察官聲請法院
      裁定強制戒治部分，無論毒品危害防制條例或觀察勒戒處
      分執行條例，對聲請期間並未明文規範，亦查無觀察勒戒
      若逾2月，檢察官即喪失聲請權之規定，且依觀察勒戒處
      分執行條例第8條第2項後段規定，受觀察、勒戒人有繼續
      施用毒品傾向者，於勒戒處所依法院裁定移送戒治處所施
      以強制戒治前，應繼續收容，且該收容期間，計入戒治期
      間之旨，益見於法院裁定強制戒治之前，縱已逾觀察勒戒
      之2月期間，勒戒處所仍得繼續收容，只應將之計入戒治
      期間而已。
（二）查抗告人因施用第二級毒品案件，經依原審法院99年度毒
      聲字第362號裁定，於99年8月26日將抗告人移送臺灣臺北
      看守所附設勒戒處所，執行觀察勒戒後，經勒戒處所評斷
      抗告人有無繼續施用毒品傾向之評分結果，其人格特質得
      64 分、臨床徵候得15分、環境相關因素得0分，合計79分
      ，勒戒處所醫師在綜合判斷後，認抗告人有繼續施用毒品
      傾向，此有本院被告前案紀錄表、臺灣臺北看守所99年9
      月29日北所衛字第0991301420號函所附之「有無繼續施用
      毒品傾向證明書」各1件在卷可稽﹙見毒偵字卷第50至53
      頁﹚。是檢察官以抗告人有繼續施用毒品之傾向為由，具
      狀向法院聲請裁定令入戒治處所施以強制戒治，原審於99
      年11月5日裁定抗告人應送戒治處所施以強制戒治，固已
      逾觀察勒戒2個月期間，惟揆諸上開規定及說明，抗告人
      既有繼續施用毒品之傾向，法院即應依檢察官之聲請而為
      裁定，其於觀察勒戒期滿後，法院裁定強制戒治前，仍應
      繼續收容，俟法院裁定送達後，逕移送戒治處所施以強制
      戒治，其收容期間應計入戒治期間，原裁定於法尚無違誤
      。從而，抗告人以原裁定違法為由，提起抗告，為無理由
      ，應予駁回。
據上論斷，應依刑事訴訟法第412條，裁定如主文。
中    華    民    國    99    年    12    月     6    日
                  刑事第五庭審判長法  官  李英勇
                                  法  官  劉秉鑫
                                  法  官  白光華
以上正本證明與原本無異。
不得再抗告。
                                  書記官  廖鴻勳
中    華    民    國    99    年    12    月    6     日

司法院資訊處製作；財團法人民間司法改革基金會備份。
